【裁判字號】    92,交聲,339
【裁判日期】    920318
【裁判案由】    違反道路交通管理處罰條例聲明異議
【裁判全文】
臺灣臺北地方法院交通事件裁定                    九十二年度交聲字第三三九號
    異 議 人即
    受 處分 人  甲○○
右列受處分人因違反道路交通管理處罰條例事件，對於臺北市交通事件裁決所九十二
年二月六日所為之處分（原處分案號：北市裁三字第駕裁二二—ＡＢＷ九二三四一四
號），聲明異議，本院裁定如左：
    主  文
異議駁回。
    理  由
一、按汽車駕駛人駕駛汽車肇事，無人受傷或死亡且車輛尚能行駛，而不儘速將車輛
    位置標繪移置路邊，致妨礙交通者，處新台幣（以下同）六百元以上一千八百元
    以下罰鍰，道路交通管理處罰條例第六十二條第二項定有明文。
二、本件受處分人即異議人鄧維仁於民國九十一年十二月八日十時三十二分許，駕駛
    車號ＤＭ－００九七號自用小客車與謝榮發所駕駛之車號ＳＥ－三０二三號自用
    小客車，在台北市○○路與建國南交岔路口因相互擦撞而肇事，因受處分人於肇
    事後，其與謝榮發二人皆未受傷，且其所駕駛之自用小客車尚能行駛，而肇事地
    點又係交岔路口，受處分人竟不將其所駕駛汽車肇事位置標繪後並移置路邊，致
    妨礙交通，而為據報通知到場處理之台北市政府警察局大安分局交通分隊（以下
    稱大安分局交通分隊）員警以受處分人有違反前揭道路交通管理處罰條例第六十
    二條第二項規定之行為掣單舉發，嗣受處分人於舉發通知單上所載之應到案日期
    前向原處分機關提出申訴，經原處分機關請原舉發單位即大安分局交通分隊調查
    結果，仍認受處分人有前開違規行為，原處分機關乃依前揭違反道路交通管理處
    罰條例第六十二條第二項規定於九十二年二月六日從輕裁處異議人罰鍰六百元。
三、受處分人於所提呈之聲明異議狀中固不否認其有於前開時間駕駛前揭車號自用小
    客車在前述地點與謝榮發所駕駛之自用小客車因相互擦撞而肇事之事實，核與卷
    附之道路交通事故調查報告表所記載之情形之相符，惟否認有任何違反道路交通
    管理處罰條例第六十二條第二項規定之行為，辯稱略以：當天是週日上午，來往
    車輛稀少，而交通警察快速抵達現場，迅速完成標繪工作，雙方肇事車輛，即刻
    駛離現場，並未造成妨礙交通，且當時雙方對事故有爭議，並不具備有公正專業
    之標繪技能，有待公正專業之交通警察倒場，故無法立即駛離現場，是為了保留
    現場完整性，以利作業云云。惟查：受處分人於前述時地駕駛前開車號汽車與謝
    榮發所駕駛之汽車發生事故，無人受傷或死亡且車輛尚能行駛，而不儘速將車輛
    位置標繪移置路邊，致妨礙交通之違規事實，業據受處分人所自承，復有大安分
    局交通分隊道路交通事故調查表一紙及交通事故談話紀錄表二紙附卷可稽，故大
    安分局交通隊員警依法處分之事實認定並無違誤，從而本件異議人既未能提出證
    據以資證明其確無違規行為，僅空言稱並未違規，尚難認其辯解為可採，本件事
    證明確，受處分人之違規行為堪以認定。再按道路交通管理處罰條例第六十二條
    第二項規定，其立法意旨乃無非以汽車於肇事後，如無人受傷，而僅有車輛發生
    毀損之結果，此時如汽車仍可行駛，因可將汽車於肇事時之相關位置標明後（如
    現行以粉筆或白色噴漆或石頭在汽車之四個角落劃上引號即－「或」之符號），
    即將汽車移置路邊，再輔以就肇事之汽車拍攝相片，即可於事後判斷肇事雙方責
    任之歸屬，如此方能減少對道路上其他用路人對道路使用之妨礙，否則如果汽車
    於肇事後仍可行駛，而因行為人以保持現場為由堅不標明汽車肇事時之位置而放
    任汽車停放於車道上，不啻將對其他用路人產生更大之不便。
四、綜上所述，受處分人確有於前述時地駕駛前開車號汽車與謝榮發所駕駛之汽車發
    生事故，無人受傷或死亡且車輛尚能行駛，而不儘速將車輛位置標繪移置路邊，
    致妨礙交通之違規行為，從而原處分機關依前揭道路交通管理處罰條例第六十二
    條第二項規定從輕裁處受處分人罰鍰六百元，核無違誤，本件受處分人之異議為
    無理由，自應將其異議駁回。
據上論斷，應依道路交通案件處理辦法第十九條，裁定如主文。
中      華      民      國     九十二     年      三     月     十八    日
                                      臺灣臺北地方法院交通法庭
                                          法  官  陳  德  民
右正本證明與原本無異。
如不服本裁定，應於裁定送達後五日內向本院提出抗告狀。
                                          書記官  葉  志  昭
中      華      民      國     九十二     年      三     月     十八    日


司法院資訊處製作；財團法人民間司法改革基金會備份。
